臺灣高雄地方法院刑事裁定
111年度聲字第1055號
聲  請  人  臺灣高雄地方檢察署檢察官
受  刑  人  楊易旭



上列聲請人因受刑人數罪併罰有二裁判以上，聲請定其應執行之
刑（111年度執聲字第847號），本院裁定如下：
    主  文
楊易旭犯如附表所示之罪，共參罪，所處如附表所示之刑，應執
行有期徒刑壹年。
    理  由
一、聲請意旨略以：受刑人楊易旭因犯如附表所示犯罪，先後判
    決確定如附表所示之刑，應依刑法第50條、第53條及第51條
    第5款規定，定其應執行之刑，爰依刑事訴訟法第477條第1
    項聲請定其應執行刑等語。
二、按數罪併罰，有2裁判以上者，依第51條之規定，定其應執
    行之刑，又數罪併罰，分別宣告其罪之刑，如宣告多數有期
    徒刑者，於各刑中之最長期以上，各刑合併之刑期以下，定
    其刑期，但不得逾30年，刑法第50條第1項前段、第51條第5
    款、第53條分別定有明文。又數罪併罰合併定應執行刑之制
    度目的，在就所犯數罪，以各罪宣告刑為基礎，合併後綜合
    評價犯罪人最終應具體實現多少刑罰，方符合罪責相當要求
    並達刑罰目的。是數罪併罰定應執行刑之裁量，應兼衡罪責
    相當及特別預防之刑罰目的，綜合考量行為人之人格及各罪
    間之關係，具體審酌各罪侵害法益之異同、對侵害法益之加
    重效應及時間、空間之密接程度，注意維持輕重罪間刑罰體
    系之平衡。其依刑法第51條第5款定執行刑者，宜注意刑罰
    邊際效應隨刑期而遞減及行為人所生痛苦程度隨刑期而遞增
    之情形，考量行為人復歸社會之可能性，妥適定執行刑。除
    不得違反刑法第51條之外部界限外，尤應體察前述法律規範
    本旨，謹守法律內部性界限，以達刑罰經濟及恤刑之目的。
    倘違背上開定執行刑內部界限而濫用其裁量，仍非適法（最
    高法院105年度台抗字第927號裁定、108年度台上字第4405
    號判決、高等法院高雄分院109年度抗字第200號裁定意旨參
    照）。另按數罪併罰中之一罪，雖得易科罰金，若因與不得
    易科之他罪合併處罰結果而不得易科罰金時，原可易科罰金
    部分所處之刑，毋庸為易科折算標準之記載（司法院釋字第
    144號解釋參照）。又依刑法第53條所定，應依刑法第51條
    第5款規定定其應執行之刑者，由該案犯罪事實最後判決之
    法院之檢察官，聲請該法院裁定之，刑事訴訟法第477條第1
    項亦有明定。
三、本件受刑人因犯如附表所示犯罪，經法院判處如附表所示之
    刑並經確定在案，且本院為上開案件犯罪事實最後判決之法
    院，有該刑事判決書及臺灣高等法院被告前案紀錄表足稽。
    又附表編號2、3之罪屬得易科罰金之罪，與附表編號1所示
    不得易科罰金之罪，依刑法第50條第1項但書之規定本不得
    併合處罰，惟本件係聲請人依受刑人請求定執行刑而提出聲
    請，有受刑人是否同意聲請定執行刑調查表1紙在卷可證，
    茲檢察官聲請定其應執行之刑，本院審核認為正當。復依前
    開說明，本院就附表所示案件再為定應執行刑之裁判時，自
    應受前開裁判所為定應執行刑內部界限之拘束，即不得重於
    上開曾經定應執行刑之罪所示定應執行刑與其餘各罪所示判
    決刑度加計之總和（計算式：8月＋6月＝14月，即1年2月）。
四、經聲請人詢問受刑人就本案定應執行刑之意見，受刑人表示
    希望法院從輕定刑等情，有前揭調查表1紙在卷可證。本院
    審酌受刑人所犯附表所示之罪均為藉由各種話術，利用被害
    人之惻隱之心而詐騙其金錢，且犯罪時間密集發生於民國10
    8年7月23日至108年8月4日間，呈現對於遵守法秩序之高度
    輕率態度；並考量受刑人受矯正及社會復歸之必要性，兼衡
    確保刑罰應報及預防之目的，並充分反映各次行為之不法內
    涵，就附表所犯之罪定其執行刑如主文所示。至受刑人所犯
    前開經法院諭知得易科罰金之罪（即附表編號2、3），因與
    不得易科罰金之罪（即附表編號1）合併定應執行刑，依司
    法院大法官會議釋字第144號解釋，即毋庸再行諭知易科罰
    金之折算標準，附此敘明。
五、依刑事訴訟法第477條第1項，刑法第50條第1項但書第1款、
    第2項、第53條、第51條第5款，裁定如主文。
中　　華　　民　　國　　111 　年　　6 　　月　　30　　日
                  刑事第三庭   法  官  胡家瑋
以上正本證明與原本無異。
如不服本裁定，應於收受送達後5 日內向本院提出抗告狀。
如因疫情而遲誤不變期間，得向法院聲請回復原狀。
中　　華　　民　　國　　111 　年　　6 　　月　　30　　日
 　　　　　　　　　　　　　　　書記官  簡雅文
附表：受刑人楊易旭定應執行刑案件一覽表（日期：民國）
 編          號           1          2          3  罪          名  詐欺取財罪 詐欺取財罪 詐欺取財罪   宣    告    刑   有期徒刑8月 有期徒刑5月，如易科罰金，以新臺幣1,000元折算1日 有期徒刑4月，如易科罰金，以新臺幣1,000元折算1日   犯  罪  日  期  108年7月24日至108年8月2日止(19次)、另於108年7月26日、108年7月27日各1次 108年7月23日、108年7月26日、108年7月31日、108年8月4日(2次) 108年7月25日、108年7月27日(2次)【聲請意旨漏載108年7月27日，應予補充】  偵查(自訴)機關年  度  案  號  高雄地檢109年度偵字第2647號 高雄地檢109年度偵字第2647號 高雄地檢109年度偵字第2647號 最  後    事實審 法    院      高雄地院      高雄地院      高雄地院  案    號 109年度審易字第684號 109年度審易字第684號 109年度審易字第684號  判決日期 110年4月28日【聲請意旨誤載為111年，應予更正】 110年4月28日 110年4月28日 確  定    判  決 法    院      高雄地院      高雄地院      高雄地院  案    號 109年度審易字第684號 109年度審易字第684號 109年度審易字第684號  判    決 確定日期 110年6月2日 110年6月2日 110年6月2日 是否為得易科罰金之案件          否         是         是  備           註  高雄地檢110年度執字第4454號（即高雄地檢111年度執緝字第704號），目前執行中 高雄地檢110年度執字第4455號（即高雄地檢111年度執緝字第705號），原判決定應執行有期徒刑6月，如易科罰金，以新臺幣1,000元折算1日